臺灣臺東地方法院刑事判決
111年度原交易字第9號
公  訴  人  臺灣臺東地方檢察署檢察官
被      告  陳玉蘭



指定辯護人  本院公設辯護人丁經岳  
上列被告因公共危險案件，經檢察官提起公訴（110年度偵字第3
833號），而被告於本院準備程序中就被訴事實為有罪之陳述，
經本院告知簡式審判程序意旨，並聽取當事人及辯護人之意見後
，本院合議庭裁定由受命法官獨任依簡式審判程序審理，判決如
下：
    主  文
陳玉蘭吐氣所含酒精濃度達每公升零點二五毫克以上而駕駛動力
交通工具，累犯，處有期徒刑陸月，併科罰金新臺幣參萬伍仟元
，有期徒刑如易科罰金，罰金如易服勞役，均以新臺幣壹仟元折
算壹日。
　　事實及理由
一、本案犯罪事實及證據，除附件檢察官起訴書證據欄補充「被
    告陳玉蘭於本院準備程序及審理中之自白」外，其餘均引用
    如附件起訴書之記載。
二、論罪科刑
　㈠查被告行為後，刑法第185條之3業於民國111年1月30日修正
    生效。修正前同條第1項之法定刑為「2年以下有期徒刑，得
    併科新臺幣（下同）20萬元以下罰金」，修正後同條第1項
    法定刑變更為「3年以下有期徒刑，得併科30萬元以下罰金
    」。茲因修正後規定提高有期徒刑及得併科罰金之上限，而
    非有利於被告，依刑法第2條第1項前段規定，本案應依修正
    前之規定論處，合先敘明。
　㈡核被告所為，係犯修正前刑法第185條之3第1項第1款之吐氣
    所含酒精濃度達每公升0.25毫克以上而駕駛動力交通工具罪
    。又其於107年間因公共危險案件，經本院以107年度東原交
    簡字第145號判決判處有期徒刑5月確定，再於同年間因同案
    由案件，經本院以107年度東原交簡字第600號判決判處有期
    徒刑6月確定，上揭2案接續執行而於108年12月15日執行完
    畢出監等情，有臺灣高等法院被告前案紀錄表在卷可稽（本
    院卷第15至20頁），其於有期徒刑執行完畢後，5年以內故
    意再犯本案有期徒刑以上之罪，為累犯。茲審酌構成累犯之
    前案與本案具為酒後駕車案件，足徵其有刑法反應力薄弱之
    情節，本案亦無司法院大法官釋字第775號解釋所示罪刑不
    相當之情形，爰裁量依刑法第47條第1項規定，加重其刑。
    又員警前往處理現場時，被告雖當場承認為肇事人，有自首
    情形紀錄表附卷可稽（偵卷第23頁），惟此記載係針對車禍
    自摔之過失傷害部分，而不含酒駕之公共危險部分，亦有本
    院電話紀錄表在案足參（本院卷第79頁），是本案自無刑法
    第62條前段自首減刑規定適用之餘地，附此敘明。
　㈢爰以行為人之責任為基礎，審酌審酌被告於酒後冒然騎車上
    路，危及道路交通安全，顯然無視酒後不得駕車之禁令，缺
    乏尊重用路人生命、身體、財產安全之觀念，並致己受有體
    傷，查獲時吐氣所含酒精濃度達每公升1.13毫克，實為不該
    。另其除上述刑之執行紀錄外另有酒駕前科3次，素行難謂
    良好；且其本案係無照駕駛，有臺東縣警察局舉發違反道路
    交通管理事件通知單、公路監理電子閘門查詢結果在案可參
    （偵卷第43、47頁），足見其對交通法規之漠視。惟念及其
    於警詢及偵查中坦承之犯後態度，復斟酌偵查檢察官於起訴
    書末請從重量刑及公訴檢察官請以有期徒刑8月之意見、被
    告及辯護人請以判得易服勞役之刑度意見（本院卷第65至66
    頁），末兼衡其自述騎車動機係前往臺東市馬亨亨博愛路的
    原住民聚會所拿便當、小學肄業之教育智識程度、身體不好
    具重聽、無業、靠老人津貼過活、無須扶養者、兒子有工作
    但沒給我錢之家庭經濟狀況、上個月胃出血開刀而住院1個
    月之健康狀態等一切情狀（偵卷第5至6頁，本院卷第66頁）
    ，爰量處如主文所示之刑，並諭知有期徒刑如易科罰金、罰
    金如易服勞役之折算標準。
據上論斷，應依刑事訴訟法第273條之1第1項、第299條第1項前
段、第310條之2、第454條第2項，修正前刑法第185條之3第1項
第1款，刑法第2條第1項前段、第47條第1項、第41條第1項前段
、第42條第3項前段，刑法施行法第1條之1第1項，判決如主文。
本案經檢察官謝長夏提起公訴，檢察官林靖蓉到庭執行職務。
中　　華　　民　　國　　111 　年　　3 　　月　　30　　日
                  刑事第三庭  法  官  李昆儒
以上正本證明與原本無異。
如不服本判決應於收受送達後20日內向本院提出上訴書狀，並應
敘述具體理由；其未敘述上訴理由者，應於上訴期間屆滿後20日
內向本院補提理由書（均須按他造當事人之人數附繕本）。「切
勿逕送上級法院」。告訴人或被害人對於本判決如有不服，請書
具不服之理由狀，請求檢察官上訴者，其上訴期間之計算係以檢
察官收受判決正本之日期為準。
                              書記官  黃健豪　　　　　　
中　　華　　民　　國　　111 　年　　3 　　月　　30　　日
附錄本案論罪科刑法條全文
修正前刑法第185條之3
駕駛動力交通工具而有下列情形之一者，處2年以下有期徒刑，
得併科20萬元以下罰金：
一、吐氣所含酒精濃度達每公升零點二五毫克或血液中酒精濃度
    達百分之零點零五以上。
二、有前款以外之其他情事足認服用酒類或其他相類之物，致不
    能安全駕駛。
三、服用毒品、麻醉藥品或其他相類之物，致不能安全駕駛。
因而致人於死者，處3年以上10年以下有期徒刑；致重傷者，處1
年以上7年以下有期徒刑。
曾犯本條或陸海空軍刑法第54條之罪，經有罪判決確定或經緩起
訴處分確定，於5年內再犯第1項之罪因而致人於死者，處無期徒
刑或5年以上有期徒刑；致重傷者，處3年以上10年以下有期徒刑
。
附件：
臺灣臺東地方檢察署檢察官起訴書
                                     110年度偵字第3833號
　　被　　　告　陳玉蘭　女　65歲（民國00年0月00日生）
　　　　　　　　　　　　住臺東縣○○市○○里○○街000巷0
　　　　　　　　　　　　　0號
　　　　　　　　　　　　國民身分證統一編號：Z000000000號

上列被告因公共危險案件，業經偵查終結，認應提起公訴，茲將
犯罪事實及證據並所犯法條分敘如下：
　　　　犯罪事實
一、陳玉蘭前於民國107年間，因公共危險案件，經法院判處有期
    徒刑6月確定，於108年12月15日徒刑執行完畢出監。詎其猶不
    知悔悟，明知吐氣所含酒精濃度達每公升0.25毫克以上者，不
    得駕駛動力交通工具，仍於110年11月17日19時許，在臺東縣
    臺東市中興路1段與新生路口附近某友人住處飲用米酒後，於
    同日20時許，酒後騎乘車牌號碼833-TJB號普通重型機車離去
    。嗣於同日20時25分許，途經臺東縣○○市○○○0段000號前時
    ，不慎自摔，員警獲報到場處理，對其實施吐氣酒精濃度測試，
    測得其吐氣所含酒精濃度為每公升1.24毫克，始悉上情。
二、案經臺東縣警察局臺東分局報告偵辦。
　
　　　　證據並所犯法條
一、上開犯罪事實，業據被告陳玉蘭於警詢及偵查中均坦承不諱，
    並有當事人酒精測定紀錄表、臺東縣警察局舉發違反道路交通
    管理事件通知單、道路交通事故調查報告表（一）、（二）、
    道路交通事故現場圖、道路交通事故照片11張、車輛詳細資料報
    表等在卷可稽，足認被告之自白與事實相符，被告犯嫌應堪
    認定。
二、核被告所為，係犯刑法第185條之3第1項第1款之公共危險罪
    嫌。被告有如犯罪事實欄所載之科刑及執行情形，於有期徒1
    刑執行完畢5年內故意再犯本案有期徒刑以上之罪，請依刑法
    第47條第1項累犯規定論處。另請審酌現今社會酒後駕車所衍生
    之交通事故或悲劇層出不窮，被告已有多次酒後駕車前科經判
    刑確定等情，有本署刑案資料查註紀錄表1份在卷可參，卻仍不
    思悔改，猶為本案酒後駕車之犯行，且其吐氣所含酒精濃度為每
    公升1.24毫克，遠高於法定值，情節已非輕微，可徵被告漠
    視他人生命、身體安全性甚巨，請依法從重量刑，以儆效尤
    。
三、依刑事訴訟法第251條第1項提起公訴。
　  此　致
臺灣臺東地方法院
中　　華　　民　　國　 111　　年　　1 　　月　　5 　　日
　　　　　　　　　　　　　　　檢察官 謝長夏
本件正本證明與原本無異
中　　華　　民　　國　 111　　年　　1 　　月　　12　　日
                              書記官 李秋嬋
附錄本案所犯法條全文
中華民國刑法第185條之3
駕駛動力交通工具而有下列情形之一者，處 2 年以下有期徒刑
，得併科 20 萬元以下罰金：
一、吐氣所含酒精濃度達每公升零點二五毫克或血液中酒精濃度
    達百分之零點零五以上。
二、有前款以外之其他情事足認服用酒類或其他相類之物，致不
    能安全駕駛。
三、服用毒品、麻醉藥品或其他相類之物，致不能安全駕駛。
因而致人於死者，處 3 年以上 10 年以下有期徒刑；致重傷者
，處 1 年以上 7 年以下有期徒刑。
曾犯本條或陸海空軍刑法第 54 條之罪，經有罪判決確定或經緩
起訴處分確定，於五年內再犯第 1 項之罪因而致人於死者，處
無期徒刑或 5 年以上有期徒刑；致重傷者，處 3 年以上 10 年
以下有期徒刑。